ACORDAO-COMPLETO-2465390

ACÓRDÃO 7402/2021 ATA 14/2021 - SEGUNDA CÂMARA

VISTOS, relatados e discutidos estes autos aposentadorias deferidas pela administração do Tribunal Regional do Trabalho da 1ª Região (TRT-RJ) em favor de Tânia Garcia dos Santos Ribas e Jacqueline de Almeida Peixoto;
ACORDAM os Ministros do Tribunal de Contas da União, reunidos em Sessão da 2ª Câmara, nos termos do art. 71, III e IX, da Constituição de 1988, dos arts. 1º, V, 39, II, e 45 da Lei n.º 8.443, de 1992, e dos arts. 260, § 1º, e 262, § 2º, do RITCU, ante as razões expostas pelo Relator, em:
9.1. assinalar a ilegalidade dos atos iniciais de aposentadoria em favor de Tânia Garcia dos Santos Ribas (à Peça 2 sob o n.º 33814/2020) e Jacqueline de Almeida Peixoto (à Peça 3 sob o n.º 34752/2020) , negando-lhes os respectivos registros, diante das indevidas incorporações das vantagens como "quintos" de função;
9.2. dispensar o ressarcimento das quantias percebidas indevidamente, mas de boa-fé, em consonância com a Súmula n.º 106 do TCU, deixando, ainda, de determinar a imediata cessação dos pagamentos inerentes aos "quintos" de função em respeito à decisão prolatada pelo STF no bojo do RE 638.115-CE;
9.3. determinar que, no prazo de 15 (quinze) dias contados da ciência desta deliberação, a administração do Tribunal Regional do Trabalho da 1ª Região (TRT-RJ) adote as seguintes medidas:
9.3.1. dê ciência desta deliberação às interessadas, alertando-as de que o efeito suspensivo proveniente da eventual interposição do subsequente recurso junto ao TCU não as eximirá da devolução dos valores percebidos indevidamente após a notificação, diante do não provimento desse recurso, devendo encaminhar os comprovantes da correspondente notificação ao TCU no prazo de 30 (trinta) dias;
9.3.2. reavalie e, se for o caso, promova a efetiva alteração da parcela inerente à incorporação de "quintos ou décimos de função" originalmente concedida diante da eventual necessidade de absorção dessa parcela pelas subsequentes modificações legais produzidas sobre a estrutura remuneratória da correspondente carreira, em sintonia, assim, com a deliberação proferida pelo Supremo Tribunal Federal no bojo do RE 638.115 durante a Sessão de 18/12/2019; devendo se manifestar anual e conclusivamente sobre o cumprimento, ou não, desse item do acórdão em item específico no seu Relatório de Gestão em cada exercício financeiro;
9.3.3. promova a efetiva implementação das futuras absorções da parcela inerente à incorporação de "quintos ou décimos de função" em face das supervenientes modificações legais produzidas sobre a estrutura remuneratória da correspondente carreira, em observância, então, à deliberação proferida pelo Supremo Tribunal Federal no bojo do RE 638.115 durante a Sessão de 18/12/2019; devendo se manifestar anual e conclusivamente sobre o cumprimento, ou não, desse item do acórdão em item específico no seu Relatório de Gestão em cada exercício financeiro;
9.3.4. encaminhe a este Tribunal, nos termos do art. 262, § 2º, do RITCU, a efetiva comprovação pela cópia digitalizada do diploma sobre o atendimento às condições para o regular pagamento da rubrica como Adicional de Qualificação, além de, se ainda não fez, promover a efetiva suspensão do pagamento da aludida vantagem judicial em 13,23%;
9.4. determinar que o órgão de controle interno junto ao Tribunal Regional do Trabalho da 1ª Região (TRT-RJ) verifique o efetivo cumprimento dos itens 9.3.2 e 9.3.3 deste Acórdão, devendo se manifestar anual e conclusivamente sobre o aludido cumprimento, ou não, desses itens do acórdão em item específico no seu Relatório de Auditoria de Gestão a partir da análise do correspondente Relatório de Gestão em cada exercício financeiro;
9.5. enviar a cópia do presente Acórdão, com o Relatório e a Proposta de Deliberação, à administração e, ainda, ao órgão de controle interno da Tribunal Regional do Trabalho da 1ª Região (TRT-RJ) , para ciência e efetivo cumprimento dos itens 9.3 e 9.4 deste Acórdão; e
9.6. arquivar o presente processo, sem prejuízo de promover o monitoramento da determinação proferida pelo item 9.3 deste Acórdão, representando ao TCU, se necessário.

Aposentadorias deferidas pela administração do Tribunal Regional do Trabalho da 1ª Região (TRT-RJ) em favor de Tânia Garcia dos Santos Ribas e Jacqueline de Almeida Peixoto.

Segunda Câmara

Tribunal Regional do Trabalho da 1ª Região (TRT-RJ).

3. Interessadas: Tânia Garcia dos Santos Ribas (CPF XXX.734.377-XX); e Jacqueline de Almeida Peixoto (CPF XXX.121.307-XX).

13.1. Ministros presentes: Bruno Dantas (Presidente), Augusto Nardes, Aroldo Cedraz e Raimundo Carreiro.
13.2. Ministros-Substitutos presentes: Marcos Bemquerer Costa e André Luís de Carvalho (Relator).

ANDRÉ DE CARVALHO

Trata-se de aposentadorias deferidas pela administração do Tribunal Regional do Trabalho da 1ª Região (TRT-RJ) em favor de Tânia Garcia dos Santos Ribas e Jacqueline de Almeida Peixoto.
2.	Após a análise final do feito, a Auditora Federal Tânia Mara Leite da Silva lançou o seu parecer conclusivo à Peça 5, com a anuência, por delegação de competência, do diretor da Sefip (Peça 6) , nos seguintes termos:
" (...) EXAME TÉCNICO
Procedimentos aplicados
3.	Os procedimentos para exame, apreciação e registro de atos de pessoal encontram-se estabelecidos na Instrução Normativa TCU 78/2018 e na Resolução TCU 206/2007. Essas normas dispõem que os atos de pessoal disponibilizados por meio do e-Pessoal devem ser submetidos previamente a críticas automatizadas, com base em parâmetros predefinidos.
4.	As críticas das informações cadastradas na etapa de coleta do ato foram elaboradas e validadas levando-se em conta as peculiaridades de cada ato. Os itens verificados nessa etapa são inerentes a dados cadastrais, fundamentos legais, mapa de tempo, ficha financeira, assim como eventuais ocorrências de acumulação. Trata-se de verificações abrangentes, minuciosas e precisas e sem a necessidade de ação humana e, portanto, menos suscetível a falhas. As críticas aplicadas estão discriminadas no sistema, no Menu e-Pessoal, opção 'Crítica', que podem ser acessadas mediante concessão de perfil específico a servidores do TCU responsáveis pela análise.
5.	Além das críticas automatizadas, há verificação humana adicional no caso de haver alertas do sistema ou informações não formatadas, como esclarecimentos do gestor ou do controle interno. 
6.	As críticas também consideram os registros do Sistema Integrado de Administração de Recursos Humanos (Siape) . O Siape disponibiliza informações atualizadas sobre as parcelas que integram os proventos, diferentemente, portanto, do e-Pessoal, que informa as parcelas no momento do registro do ato. 
7.	Essa confrontação com o Siape fornece uma visão atual e verdadeira da situação, o que permite descaracterizar irregularidades e inconsistências que, embora constantes do e-Pessoal, já foram corrigidas.
8.	As verificações detectadas nos atos encontram-se discriminadas na aba de pendências de cada ato no sistema e-Pessoal, bem como nos espelhos dos atos contemplados por esta instrução.
Exame das Constatações
9.	Ato: 33814/2020 - Interessado: TANIA GARCIA DOS SANTOS RIBAS - CPF: XXX.734.377-XX.
9.1.	Parecer do Controle Interno: considerar o ato Análise dispensada de acordo com o art. 15 da IN TCU 78-2018. Justificativa: AVOCAÇÃO COM BASE NO ARTIGO 15 DA IN TCU 78/2018
9.2.	Constatações e análises: 
9.2.1.	Não foi anexado documento do tipo 'Sentença judicial', haja vista que foi respondido SIM à pergunta 'Rubrica determinada por decisão judicial?' nos dados da ficha financeira na rubrica '5005 - PROVENTO BASE DE SERVIDORES INATIVOS Vpi 13,23 (Vantagem de caráter geral - VPI (13,23% e 12,23%) ) '.
a.	Justificativa do Gestor de Pessoal: Esclarecemos que foram incluídas as vantagens 'VPI 13,23', conforme decisão judicial nos autos do processo nº 2007.34.00.041467-0, em trâmite na 2ª Vara federal do Distrito Federal, transitada em julgado e de acordo com a tabela do TST. Ademais, informamos que deixamos de incluir a vantagem da Lei nº 10698/03, código 4203763, uma vez que absorvida por estas novas rubricas. Gestor anexou os seguintes documentos: OFÍCIO CIRCULAR CSJT 9/2014 - RUBRICAS VPI 13,23%-Documento oficial,.
b.	Análise do Controle Interno: Análise dispensada de acordo com o art. 15 da IN TCU 78-2018.
c.	Análise da unidade técnica (Sefip/TCU) : Apesar de a sentença não ter sido anexada ao ato, foi possível analisar a questão, visto que se trata de situação já analisada e consolidada na jurisprudência desta Corte, relativa à conversão da VPI instituída pela Lei 10.698/2003, no valor fixo de R$ 59,87, em reajuste equivalente ao percentual de 13,23% que essa vantagem representou sobre o menor vencimento básico da Administração Pública Federal no momento da publicação da lei. Como já informado no item referente, o pagamento é considerado ilegal por esta Corte de Contas, mas não fazem mais parte dos proventos atuais.
9.2.2.	Não foi anexado documento do tipo 'Sentença judicial', haja vista que foi respondido SIM à pergunta 'Rubrica determinada por decisão judicial?' nos dados da ficha financeira na rubrica '5018 - ADICIONAL POR TEMPO DE SERVICO INATIVOS vpi 13,23 (Vantagem de caráter pessoal - Adicional por tempo de serviço) '.
a.	Justificativa do Gestor de Pessoal: Esclarecemos que foram incluídas as vantagens 'VPI 13,23', conforme decisão judicial nos autos do processo nº 2007.34.00.041467-0, em trâmite na 2ª Vara federal do Distrito Federal, transitada em julgado e de acordo com a tabela do TST. Ademais, informamos que deixamos de incluir a vantagem da Lei nº 10698/03, código 4203763, uma vez que absorvida por estas novas rubricas.Gestor anexou os seguintes documentos: OFÍCIO CIRCULAR CSJT 9/2014 - RUBRICAS VPI 13,23%-Documento oficial,.
b.	Análise do Controle Interno: Análise dispensada de acordo com o art. 15 da IN TCU 78-2018
c.	Análise da unidade técnica (Sefip/TCU) : Apesar de a sentença não ter sido anexada ao ato, foi possível analisar a questão, visto que se trata de situação já analisada e consolidada na jurisprudência desta Corte, relativa à conversão da VPI instituída pela Lei 10.698/2003, no valor fixo de R$ 59,87, em reajuste equivalente ao percentual de 13,23% que essa vantagem representou sobre o menor vencimento básico da Administração Pública Federal no momento da publicação da lei. Como já informado no item referente, o pagamento é considerado ilegal por esta Corte de Contas, mas não fazem mais parte dos proventos atuais.
9.2.3.	Não foi anexado documento do tipo 'Sentença judicial', haja vista que foi respondido SIM à pergunta 'Rubrica determinada por decisão judicial?' nos dados da ficha financeira na rubrica '5208 - GRATIFICACAO DE ATIVIDADE JUDICIARIA - INATIVOS Vp (Vantagem de caráter geral - Gratificação/Adicional de caráter geral, definida em lei e de valor fixo, incorporável na inatividade) '.
a.	Justificativa do Gestor de Pessoal: Esclarecemos que foram incluídas as vantagens 'VPI 13,23', conforme decisão judicial nos autos do processo nº 2007.34.00.041467-0, em trâmite na 2ª Vara federal do Distrito Federal, transitada em julgado e de acordo com a tabela do TST. Ademais, informamos que deixamos de incluir a vantagem da Lei nº 10698/03, código 4203763, uma vez que absorvida por estas novas rubricas.Gestor anexou os seguintes documentos: OFÍCIO CIRCULAR CSJT 9/2014 - RUBRICAS VPI 13,23%-Documento oficial,.
b.	Análise do Controle Interno: Análise dispensada de acordo com o art. 15 da IN TCU 78-2018
c.	Análise da unidade técnica (Sefip/TCU) : Apesar de a sentença não ter sido anexada ao ato, foi possível analisar a questão, visto que se trata de situação já analisada e consolidada na jurisprudência desta Corte, relativa à conversão da VPI instituída pela Lei 10.698/2003, no valor fixo de R$ 59,87, em reajuste equivalente ao percentual de 13,23% que essa vantagem representou sobre o menor vencimento básico da Administração Pública Federal no momento da publicação da lei. Como já informado no item referente, o pagamento é considerado ilegal por esta Corte de Contas, mas não fazem mais parte dos proventos atuais.
9.2.4.	Não foi anexado documento do tipo 'Sentença judicial', haja vista que foi respondido SIM à pergunta 'Rubrica determinada por decisão judicial?' nos dados da ficha financeira na rubrica '5023 - VANTAGEM PESSOAL (QUINTOS) - INATIVOS VPI 13,23% (Vantagem de caráter geral - VPI (13,23% e 12,23%) ) '.
a.	Justificativa do Gestor de Pessoal: Esclarecemos que foram incluídas as vantagens 'VPI 13,23', conforme decisão judicial nos autos do processo nº 2007.34.00.041467-0, em trâmite na 2ª Vara Federal do Distrito Federal, transitada em julgado e de acordo com a tabela do TST. Ademais, informamos que deixamos de incluir a vantagem da Lei nº 10698/03, uma vez que absorvida por estas novas rubricas.Gestor anexou os seguintes documentos: OFÍCIO CIRCULAR CSJT 9/2014 - RUBRICAS VPI 13,23%-Documento oficial,.
b.	Análise do Controle Interno: Análise dispensada de acordo com o art. 15 da IN TCU 78-2018
c.	Análise da unidade técnica (Sefip/TCU) : Apesar de a sentença não ter sido anexada ao ato, foi possível analisar a questão, visto que se trata de situação já analisada e consolidada na jurisprudência desta Corte, relativa à conversão da VPI instituída pela Lei 10.698/2003, no valor fixo de R$ 59,87, em reajuste equivalente ao percentual de 13,23% que essa vantagem representou sobre o menor vencimento básico da Administração Pública Federal no momento da publicação da lei. Como já informado no item referente, o pagamento é considerado ilegal por esta Corte de Contas, mas não fazem mais parte dos proventos atuais.
9.2.5.	Foi preenchido rubrica com 'Denominação para análise do TCU' do tipo 'VPI (13,23% e 12,23%) '. Anexar documento comprobatório do tipo 'Documento oficial'.
a.	Justificativa do Gestor de Pessoal: Esclarecemos que foram incluídas as vantagens 'VPI 13,23', conforme decisão judicial nos autos do processo nº 2007.34.00.041467-0, em trâmite na 2ª Vara federal do Distrito Federal, transitada em julgado e de acordo com a tabela do TST. Ademais, informamos que deixamos de incluir a vantagem da Lei nº 10698/03, código 4203763, uma vez que absorvida por estas novas rubricas.Gestor anexou os seguintes documentos: OFÍCIO CIRCULAR CSJT 9/2014 - RUBRICAS VPI 13,23%-Documento oficial,.
b.	Análise do Controle Interno: Análise dispensada de acordo com o art. 15 da IN TCU 78-2018
c.	Análise da unidade técnica (Sefip/TCU) : Não há amparo legal para a conversão da vantagem pecuniária individual (VPI) instituída pela Lei 10.698/2003, no valor fixo de R$ 59,87, em reajuste equivalente ao percentual (13,23%) que essa vantagem representou sobre o menor vencimento básico da Administração Pública Federal no momento de publicação da lei. No entanto, as referidas rubricas foram excluídas da ficha financeira atual.
9.2.6.	Foi preenchido rubrica com 'Denominação para análise do TCU' do tipo 'VPI (13,23% e 12,23%) '. Anexar documento comprobatório do tipo 'Documento oficial'.
a.	Justificativa do Gestor de Pessoal: Esclarecemos que foram incluídas as vantagens 'VPI 13,23', conforme decisão judicial nos autos do processo nº 2007.34.00.041467-0, em trâmite na 2ª Vara Federal do Distrito Federal, transitada em julgado e de acordo com a tabela do TST. Ademais, informamos que deixamos de incluir a vantagem da Lei nº 10698/03, uma vez que absorvida por estas novas rubricas.Gestor anexou os seguintes documentos: OFÍCIO CIRCULAR CSJT 9/2014 - RUBRICAS VPI 13,23%-Documento oficial,.
b.	Análise do Controle Interno: Análise dispensada de acordo com o art. 15 da IN TCU 78-2018
c.	Análise da unidade técnica (Sefip/TCU) : Não há amparo legal para a conversão da vantagem pecuniária individual (VPI) instituída pela Lei 10.698/2003, no valor fixo de R$ 59,87, em reajuste equivalente ao percentual (13,23%) que essa vantagem representou sobre o menor vencimento básico da Administração Pública Federal no momento de publicação da lei. No entanto, as referidas rubricas foram excluídas da ficha financeira atual.
9.2.7.	Pagamento de adicional/retribuição de titulação/especialização/qualificação '253 - ADICIONAL DE QUALIFICAÇÃO INATIVOS ESPECIALIZAÇÃO (Vantagem de caráter pessoal - Adicional/retribuição decorrente de titulação/qualificação) ' sem suporte em diploma/certificado adequado.
a.	Justificativa do Gestor de Pessoal: EM VIRTUDE DO ATO CONJUNTO Nº 2/2020-TRT, EMITIDO EM VIRTUDE DAS MEDIDAS DE RESTRIÇÃO À LOCOMOÇÃO E DESLOCAMENTO DECORRENTE DA PANDEMIA DE COVID-19, NÃO FOI POSSÍVEL DIGITALIZAR CÓPIA DO CERTIFICADO DE PÓS-GRADUAÇÃO LATO SENSU. ANEXAMOS TELA DO SISTEMA INFORMATIZADO DE PESSOAL, COM OS DADOS RELATIVOS AO CADASTRO DO REFERIDO DOCUMENTO E E QUE EMBASAM A CONCESSÃO DE ADICIONAL DE QUALIFICAÇÃO. Gestor anexou os seguintes documentos: TELA EXTRAÍDA DO SISTEMA ERGON - FORMAÇÃO ACADÊMIC-Documento oficial.
b.	Análise do Controle Interno: Análise dispensada de acordo com o art. 15 da IN TCU 78-2018
c.	Análise da unidade técnica (Sefip/TCU) : No ato, há comprovação da regularidade do pagamento da rubrica.
9.2.8.	Foi informado rubrica '5005 - PROVENTO BASE DE SERVIDORES INATIVOS Vpi 13,23 (Vantagem de caráter geral - VPI (13,23% e 12,23%) ) ' com amparo em decisão judicial.
a.	Justificativa do Gestor de Pessoal: Não há. Verificação efetuada no âmbito do TCU.
b.	Análise do Controle Interno: Não há. Verificação efetuada no âmbito do TCU.
c.	Análise da unidade técnica (Sefip/TCU) : Não há amparo legal para a conversão da vantagem pecuniária individual (VPI) instituída pela Lei 10.698/2003, no valor fixo de R$ 59,87, em reajuste equivalente ao percentual (13,23%) que essa vantagem representou sobre o menor vencimento básico da Administração Pública Federal no momento de publicação da lei. No entanto, as referidas rubricas foram excluídas da ficha financeira atual.
9.2.9.	Foi informado rubrica '5018 - ADICIONAL POR TEMPO DE SERVICO INATIVOS vpi 13,23 (Vantagem de caráter pessoal - Adicional por tempo de serviço) ' com amparo em decisão judicial.
a.	Justificativa do Gestor de Pessoal: Não há. Verificação efetuada no âmbito do TCU.
b.	Análise do Controle Interno: Não há. Verificação efetuada no âmbito do TCU.
c.	Análise da unidade técnica (Sefip/TCU) : Não há amparo legal para a conversão da vantagem pecuniária individual (VPI) instituída pela Lei 10.698/2003, no valor fixo de R$ 59,87, em reajuste equivalente ao percentual (13,23%) que essa vantagem representou sobre o menor vencimento básico da Administração Pública Federal no momento de publicação da lei. No entanto, as referidas rubricas foram excluídas da ficha financeira atual.
9.2.10.	Foi informado rubrica '5208 - GRATIFICACAO DE ATIVIDADE JUDICIARIA - INATIVOS Vp (Vantagem de caráter geral - Gratificação/Adicional de caráter geral, definida em lei e de valor fixo, incorporável na inatividade) ' com amparo em decisão judicial.
a.	Justificativa do Gestor de Pessoal: Não há. Verificação efetuada no âmbito do TCU.
b.	Análise do Controle Interno: Não há. Verificação efetuada no âmbito do TCU.
c.	Análise da unidade técnica (Sefip/TCU) : Não há amparo legal para a conversão da vantagem pecuniária individual (VPI) instituída pela Lei 10.698/2003, no valor fixo de R$ 59,87, em reajuste equivalente ao percentual (13,23%) que essa vantagem representou sobre o menor vencimento básico da Administração Pública Federal no momento de publicação da lei. No entanto, as referidas rubricas foram excluídas da ficha financeira atual.
9.2.11.	Foi informado rubrica '5023 - VANTAGEM PESSOAL (QUINTOS) - INATIVOS VPI 13,23% (Vantagem de caráter geral - VPI (13,23% e 12,23%) ) ' com amparo em decisão judicial.
a.	Justificativa do Gestor de Pessoal: Não há. Verificação efetuada no âmbito do TCU.
b.	Análise do Controle Interno: Não há. Verificação efetuada no âmbito do TCU.
c.	Análise da unidade técnica (Sefip/TCU) : Não há amparo legal para a conversão da vantagem pecuniária individual (VPI) instituída pela Lei 10.698/2003, no valor fixo de R$ 59,87, em reajuste equivalente ao percentual (13,23%) que essa vantagem representou sobre o menor vencimento básico da Administração Pública Federal no momento de publicação da lei. No entanto, as referidas rubricas foram excluídas da ficha financeira atual.
9.2.12.	Houve o registro de pelo menos uma rubrica com 'Denominação para análise pelo TCU = Vantagem de caráter geral (5005 - PROVENTO BASE DE SERVIDORES INATIVOS Vpi 13,23 (Vantagem de caráter geral - VPI (13,23% e 12,23%) ) - R$ 234,55) .
a.	Justificativa do Gestor de Pessoal: Não há. Verificação efetuada no âmbito do TCU.
b.	Análise do Controle Interno: Não há. Verificação efetuada no âmbito do TCU.
c.	Análise da unidade técnica (Sefip/TCU) : Não há amparo legal para a conversão da vantagem pecuniária individual (VPI) instituída pela Lei 10.698/2003, no valor fixo de R$ 59,87, em reajuste equivalente ao percentual (13,23%) que essa vantagem representou sobre o menor vencimento básico da Administração Pública Federal no momento de publicação da lei. No entanto, as referidas rubricas foram excluídas da ficha financeira atual.
9.2.13.	Houve o registro de pelo menos uma rubrica com 'Denominação para análise pelo TCU = Vantagem de caráter geral (5023 - VANTAGEM PESSOAL (QUINTOS) - INATIVOS VPI 13,23% (Vantagem de caráter geral - VPI (13,23% e 12,23%) ) - R$ 256,91) .
a.	Justificativa do Gestor de Pessoal: Não há. Verificação efetuada no âmbito do TCU.
b.	Análise do Controle Interno: Não há. Verificação efetuada no âmbito do TCU.
c.	Análise da unidade técnica (Sefip/TCU) : Não há amparo legal para a conversão da vantagem pecuniária individual (VPI) instituída pela Lei 10.698/2003, no valor fixo de R$ 59,87, em reajuste equivalente ao percentual (13,23%) que essa vantagem representou sobre o menor vencimento básico da Administração Pública Federal no momento de publicação da lei. No entanto, as referidas rubricas foram excluídas da ficha financeira atual.
9.2.14.	Houve o registro de pelo menos uma rubrica com 'Denominação para análise pelo TCU = Vantagem de caráter pessoal (23 - VANTAGEM PESSOAL ART.62-A L8112/90 (QUINTOS) - INATIVOS (Vantagem de caráter pessoal - Incorporação de quintos/décimos de função) - R$ 2.121,65) .
a.	Justificativa do Gestor de Pessoal: Não há. Verificação efetuada no âmbito do TCU.
b.	Análise do Controle Interno: Não há. Verificação efetuada no âmbito do TCU.
c.	Análise da unidade técnica (Sefip/TCU) :
'É ilegal a incorporação de quintos após 8/4/1998, devendo-se, no entanto, observar a modulação dos efeitos do RE 638.115/CE. A jurisprudência desta Corte se firmou no sentido de que é irregular o pagamento de parcelas de quintos/décimos incorporadas relativas ao período 8/4/1998 a 4/9/2001 ainda que a incorporação tenha sido assegurada por decisão judicial transitada em julgado (Acórdão 2737/2019-TCU-Segunda Câmara) . No caso em análise, por ter sido concedido com base em decisão administrativa, a vantagem deve ser transformada em ''parcela complementar'', a ser absorvida por reajustes futuros.'
9.2.15.	No tempo calculado para fins de anuênio foram computados períodos não contínuos.
a.	Justificativa do Gestor de Pessoal: Não há. Verificação efetuada no âmbito do TCU.
b.	Análise do Controle Interno: Não há. Verificação efetuada no âmbito do TCU.
c.	Análise da unidade técnica (Sefip/TCU) : Não se constatou irregularidade na contagem de tempo para fins de anuênios.
9.2.16.	Ato e-Pessoal em substituição a ato Sisac devolvido de acordo com comunicado da presidência do TCU.
a.	Justificativa do Gestor de Pessoal: Não há. Verificação efetuada no âmbito do TCU.
b.	Análise do Controle Interno: Não há. Verificação efetuada no âmbito do TCU.
c.	Análise da unidade técnica (Sefip/TCU) : Ato em substituição a ato SISAC devolvido com entrada original no TCU na data de 22/3/2016.
9.3.	O detalhamento da inconsistência acima elencada encontra-se no anexo II dessa instrução. 
9.4.	Encaminhamento do ato: 
9.4.1.	Considerar ILEGAL e recusar registro do ato de Aposentadoria de TANIA GARCIA DOS SANTOS RIBAS do quadro de pessoal do órgão/entidade Tribunal Regional do Trabalho da 1ª Região/RJ, com base nos arts. 71, inciso III, da Constituição Federal, 1º, inciso V, e 39, inciso II, da Lei 8.443/1992 e 260, § 1º, do Regimento Interno.
9.4.2.	Com fulcro no art. 262, caput, do Regimento Interno deste Tribunal, determinar ao órgão/entidade Tribunal Regional do Trabalho da 1ª Região/RJ que: 
a.	dê ciência, no prazo de quinze dias, contados da notificação, do inteiro teor desta deliberação ao interessado, alertando-o de que o efeito suspensivo proveniente da interposição de eventuais recursos junto ao TCU não o exime da devolução dos valores percebidos indevidamente, caso o recurso não seja provido.
b.	informe o teor do acórdão que vier a ser prolatado, encaminhando ao TCU, no prazo de trinta dias, comprovante da data de ciência pelo interessado, nos termos do art. 4º, § 3º, da Resolução TCU 170/2004.
c.	dispense a devolução dos valores indevidamente recebidos de boa-fé até a data da ciência do órgão/entidade Tribunal Regional do Trabalho da 1ª Região/RJ, do acórdão que vier a ser proferido, com base no Enunciado 106 da Súmula da Jurisprudência do TCU.
10.	Ato: 34752/2020 - Interessado: JACQUELINE DE ALMEIDA PEIXOTO - CPF: XXX.121.307-XX
10.1.	Parecer do Controle Interno: considerar o ato Análise dispensada de acordo com o art. 15 da IN TCU 78-2018. Justificativa: AVOCAÇÃO COM BASE NO ARTIGO 15 DA IN TCU 78/2018
10.2.	Constatações e análises: 
10.2.1.	Não foi anexado documento do tipo 'Sentença judicial', haja vista que foi respondido SIM à pergunta 'Rubrica determinada por decisão judicial?' nos dados da ficha financeira na rubrica '5005 - PROVENTO BASE DE SERVIDORES INATIVOS Vpi 13,23 (Vantagem de caráter geral - VPI (13,23% e 12,23%) ) '.
a.	Justificativa do Gestor de Pessoal: Esclarecemos que foram incluídas as vantagens 'VPI 13,23', conforme decisão judicial nos autos do processo nº 2007.34.00.041467-0, em trâmite na 2ª Vara Federal do Distrito Federal, transitada em julgado e de acordo com a tabela do TST. Ademais, informamos que deixamos de incluir a vantagem da Lei nº 10698/03, uma vez que absorvida por estas novas rubricas.Gestor anexou os seguintes documentos: OFÍCIO CIRCULAR CSJT 9/2014 - RUBRICAS 13,23%-Documento oficial,.
b.	Análise do Controle Interno: Análise dispensada de acordo com o art. 15 da IN TCU 78-2018
c.	Análise da unidade técnica (Sefip/TCU) : Apesar de a sentença não ter sido anexada ao ato, foi possível analisar a questão, visto que se trata de situação já analisada e consolidada na jurisprudência desta Corte, relativa à conversão da VPI instituída pela Lei 10.698/2003, no valor fixo de R$ 59,87, em reajuste equivalente ao percentual de 13,23% que essa vantagem representou sobre o menor vencimento básico da Administração Pública Federal no momento da publicação da lei. Como já informado no item referente, o pagamento é considerado ilegal por esta Corte de Contas, mas não fazem mais parte dos proventos atuais.
10.2.2.	Não foi anexado documento do tipo 'Sentença judicial', haja vista que foi respondido SIM à pergunta 'Rubrica determinada por decisão judicial?' nos dados da ficha financeira na rubrica '5208 - GRATIFICACAO DE ATIVIDADE JUDICIARIA - INATIVOS Vp (Vantagem de caráter geral - Gratificação/Adicional de caráter geral, definida em lei e de valor fixo, incorporável na inatividade) '.
a.	Justificativa do Gestor de Pessoal: Esclarecemos que foram incluídas as vantagens 'VPI 13,23', conforme decisão judicial nos autos do processo nº 2007.34.00.041467-0, em trâmite na 2ª Vara Federal do Distrito Federal, transitada em julgado e de acordo com a tabela do TST. Ademais, informamos que deixamos de incluir a vantagem da Lei nº 10698/03, uma vez que absorvida por estas novas rubricas.Gestor anexou os seguintes documentos: OFÍCIO CIRCULAR CSJT 9/2014 - RUBRICAS 13,23%-Documento oficial,.
b.	Análise do Controle Interno: Análise dispensada de acordo com o art. 15 da IN TCU 78-2018
c.	Análise da unidade técnica (Sefip/TCU) : Apesar de a sentença não ter sido anexada ao ato, foi possível analisar a questão, visto que se trata de situação já analisada e consolidada na jurisprudência desta Corte, relativa à conversão da VPI instituída pela Lei 10.698/2003, no valor fixo de R$ 59,87, em reajuste equivalente ao percentual de 13,23% que essa vantagem representou sobre o menor vencimento básico da Administração Pública Federal no momento da publicação da lei. Como já informado no item referente, o pagamento é considerado ilegal por esta Corte de Contas, mas não fazem mais parte dos proventos atuais.
10.2.3.	Não foi anexado documento do tipo 'Sentença judicial', haja vista que foi respondido SIM à pergunta 'Rubrica determinada por decisão judicial?' nos dados da ficha financeira na rubrica '5018 - ADICIONAL POR TEMPO DE SERVICO INATIVOS vpi 13,23 (Vantagem de caráter pessoal - Adicional por tempo de serviço) '.
a.	Justificativa do Gestor de Pessoal: Esclarecemos que foram incluídas as vantagens 'VPI 13,23', conforme decisão judicial nos autos do processo nº 2007.34.00.041467-0, em trâmite na 2ª Vara Federal do Distrito Federal, transitada em julgado e de acordo com a tabela do TST. Ademais, informamos que deixamos de incluir a vantagem da Lei nº 10698/03, uma vez que absorvida por estas novas rubricas.Gestor anexou os seguintes documentos: OFÍCIO CIRCULAR CSJT 9/2014 - RUBRICAS 13,23%-Documento oficial,.
b.	Análise do Controle Interno: Análise dispensada de acordo com o art. 15 da IN TCU 78-2018
c.	Análise da unidade técnica (Sefip/TCU) : Apesar de a sentença não ter sido anexada ao ato, foi possível analisar a questão, visto que se trata de situação já analisada e consolidada na jurisprudência desta Corte, relativa à conversão da VPI instituída pela Lei 10.698/2003, no valor fixo de R$ 59,87, em reajuste equivalente ao percentual de 13,23% que essa vantagem representou sobre o menor vencimento básico da Administração Pública Federal no momento da publicação da lei. Como já informado no item referente, o pagamento é considerado ilegal por esta Corte de Contas, mas não fazem mais parte dos proventos atuais.
10.2.4.	Não foi anexado documento do tipo 'Sentença judicial', haja vista que foi respondido SIM à pergunta 'Rubrica determinada por decisão judicial?' nos dados da ficha financeira na rubrica '5023 - VANTAGEM PESSOAL (QUINTOS) - INATIVOS VPI 13,23% (Vantagem de caráter geral - VPI (13,23% e 12,23%) ) '.
a.	Justificativa do Gestor de Pessoal: Esclarecemos que foram incluídas as vantagens 'VPI 13,23', conforme decisão judicial nos autos do processo nº 2007.34.00.041467-0, em trâmite na 2ª Vara Federal do Distrito Federal, transitada em julgado e de acordo com a tabela do TST. Ademais, informamos que deixamos de incluir a vantagem da Lei nº 10698/03, uma vez que absorvida por estas novas rubricas.Gestor anexou os seguintes documentos: OFÍCIO CIRCULAR CSJT 9/2014 - RUBRICAS 13,23%-Documento oficial,.
b.	Análise do Controle Interno: Análise dispensada de acordo com o art. 15 da IN TCU 78-2018
c.	Análise da unidade técnica (Sefip/TCU) : Apesar de a sentença não ter sido anexada ao ato, foi possível analisar a questão, visto que se trata de situação já analisada e consolidada na jurisprudência desta Corte, relativa à conversão da VPI instituída pela Lei 10.698/2003, no valor fixo de R$ 59,87, em reajuste equivalente ao percentual de 13,23% que essa vantagem representou sobre o menor vencimento básico da Administração Pública Federal no momento da publicação da lei. Como já informado no item referente, o pagamento é considerado ilegal por esta Corte de Contas, mas não fazem mais parte dos proventos atuais.
10.2.5.	Foi preenchido rubrica com 'Denominação para análise do TCU' do tipo 'VPI (13,23% e 12,23%) '. Anexar documento comprobatório do tipo 'Documento oficial'.
a.	Justificativa do Gestor de Pessoal: Esclarecemos que foram incluídas as vantagens 'VPI 13,23', conforme decisão judicial nos autos do processo nº 2007.34.00.041467-0, em trâmite na 2ª Vara Federal do Distrito Federal, transitada em julgado e de acordo com a tabela do TST. Ademais, informamos que deixamos de incluir a vantagem da Lei nº 10698/03, uma vez que absorvida por estas novas rubricas.Gestor anexou os seguintes documentos: OFÍCIO CIRCULAR CSJT 9/2014 - RUBRICAS 13,23%-Documento oficial,.
b.	Análise do Controle Interno: Análise dispensada de acordo com o art. 15 da IN TCU 78-2018
c.	Análise da unidade técnica (Sefip/TCU) : Não há amparo legal para a conversão da vantagem pecuniária individual (VPI) instituída pela Lei 10.698/2003, no valor fixo de R$ 59,87, em reajuste equivalente ao percentual (13,23%) que essa vantagem representou sobre o menor vencimento básico da Administração Pública Federal no momento de publicação da lei. No entanto, as referidas rubricas foram excluídas da ficha financeira atual.
10.2.6.	Foi preenchido rubrica com 'Denominação para análise do TCU' do tipo 'VPI (13,23% e 12,23%) '. Anexar documento comprobatório do tipo 'Documento oficial'.
a.	Justificativa do Gestor de Pessoal: Esclarecemos que foram incluídas as vantagens 'VPI 13,23', conforme decisão judicial nos autos do processo nº 2007.34.00.041467-0, em trâmite na 2ª Vara Federal do Distrito Federal, transitada em julgado e de acordo com a tabela do TST. Ademais, informamos que deixamos de incluir a vantagem da Lei nº 10698/03, uma vez que absorvida por estas novas rubricas.Gestor anexou os seguintes documentos: OFÍCIO CIRCULAR CSJT 9/2014 - RUBRICAS 13,23%-Documento oficial,.
b.	Análise do Controle Interno: Análise dispensada de acordo com o art. 15 da IN TCU 78-2018
c.	Análise da unidade técnica (Sefip/TCU) : Não há amparo legal para a conversão da vantagem pecuniária individual (VPI) instituída pela Lei 10.698/2003, no valor fixo de R$ 59,87, em reajuste equivalente ao percentual (13,23%) que essa vantagem representou sobre o menor vencimento básico da Administração Pública Federal no momento de publicação da lei. No entanto, as referidas rubricas foram excluídas da ficha financeira atual.
10.2.7.	Pagamento de adicional/retribuição de titulação/especialização/qualificação '253 - ADICIONAL DE QUALIFICAÇÃO INATIVOS ESPECIALIZAÇÃO (Vantagem de caráter pessoal - Adicional/retribuição decorrente de titulação/qualificação) ' sem suporte em diploma/certificado adequado.
a.	Justificativa do Gestor de Pessoal: EM VIRTUDE DO ATO CONJUNTO Nº 2/2020-TRT, EMITIDO EM VIRTUDE DAS MEDIDAS DE RESTRIÇÃO À LOCOMOÇÃO E DESLOCAMENTO DECORRENTE DA PANDEMIA DE COVID-19, NÃO FOI POSSÍVEL DIGITALIZAR CÓPIA DO CERTIFICADO DE PÓS-GRADUAÇÃO LATO SENSU. ANEXAMOS TELA DO SISTEMA INFORMATIZADO DE PESSOAL, COM OS DADOS RELATIVOS AO CADASTRO DO REFERIDO DOCUMENTO E QUE EMBASAM A CONCESSÃO DE ADICIONAL DE QUALIFICAÇÃO. Gestor anexou os seguintes documentos: TELA DO SISTEMA ERGON-Documento oficial.
b.	Análise do Controle Interno: Análise dispensada de acordo com o art. 15 da IN TCU 78-2018
c.	Análise da unidade técnica (Sefip/TCU) : No ato, há comprovação da regularidade do pagamento da rubrica.
10.2.8.	Foi informado rubrica '5005 - PROVENTO BASE DE SERVIDORES INATIVOS Vpi 13,23 (Vantagem de caráter geral - VPI (13,23% e 12,23%) ) ' com amparo em decisão judicial.
a.	Justificativa do Gestor de Pessoal: Não há. Verificação efetuada no âmbito do TCU.
b.	Análise do Controle Interno: Não há. Verificação efetuada no âmbito do TCU.
c.	Análise da unidade técnica (Sefip/TCU) : Não há amparo legal para a conversão da vantagem pecuniária individual (VPI) instituída pela Lei 10.698/2003, no valor fixo de R$ 59,87, em reajuste equivalente ao percentual (13,23%) que essa vantagem representou sobre o menor vencimento básico da Administração Pública Federal no momento de publicação da lei. No entanto, as referidas rubricas foram excluídas da ficha financeira atual.
10.2.9.	Foi informado rubrica '5208 - GRATIFICACAO DE ATIVIDADE JUDICIARIA - INATIVOS Vp (Vantagem de caráter geral - Gratificação/Adicional de caráter geral, definida em lei e de valor fixo, incorporável na inatividade) ' com amparo em decisão judicial.
a.	Justificativa do Gestor de Pessoal: Não há. Verificação efetuada no âmbito do TCU.
b.	Análise do Controle Interno: Não há. Verificação efetuada no âmbito do TCU.
c.	Análise da unidade técnica (Sefip/TCU) : Não há amparo legal para a conversão da vantagem pecuniária individual (VPI) instituída pela Lei 10.698/2003, no valor fixo de R$ 59,87, em reajuste equivalente ao percentual (13,23%) que essa vantagem representou sobre o menor vencimento básico da Administração Pública Federal no momento de publicação da lei. No entanto, as referidas rubricas foram excluídas da ficha financeira atual.
10.2.10.	Foi informado rubrica '5018 - ADICIONAL POR TEMPO DE SERVICO INATIVOS vpi 13,23 (Vantagem de caráter pessoal - Adicional por tempo de serviço) ' com amparo em decisão judicial.
a.	Justificativa do Gestor de Pessoal: Não há. Verificação efetuada no âmbito do TCU.
b.	Análise do Controle Interno: Não há. Verificação efetuada no âmbito do TCU.
c.	Análise da unidade técnica (Sefip/TCU) : Não há amparo legal para a conversão da vantagem pecuniária individual (VPI) instituída pela Lei 10.698/2003, no valor fixo de R$ 59,87, em reajuste equivalente ao percentual (13,23%) que essa vantagem representou sobre o menor vencimento básico da Administração Pública Federal no momento de publicação da lei. No entanto, as referidas rubricas foram excluídas da ficha financeira atual.
10.2.11.	Foi informado rubrica '5023 - VANTAGEM PESSOAL (QUINTOS) - INATIVOS VPI 13,23% (Vantagem de caráter geral - VPI (13,23% e 12,23%) ) ' com amparo em decisão judicial.
a.	Justificativa do Gestor de Pessoal: Não há. Verificação efetuada no âmbito do TCU.
b.	Análise do Controle Interno: Não há. Verificação efetuada no âmbito do TCU.
c.	Análise da unidade técnica (Sefip/TCU) : Não há amparo legal para a conversão da vantagem pecuniária individual (VPI) instituída pela Lei 10.698/2003, no valor fixo de R$ 59,87, em reajuste equivalente ao percentual (13,23%) que essa vantagem representou sobre o menor vencimento básico da Administração Pública Federal no momento de publicação da lei. No entanto, as referidas rubricas foram excluídas da ficha financeira atual.
10.2.12.	Houve o registro de pelo menos uma rubrica com 'Denominação para análise pelo TCU = Vantagem de caráter geral (5005 - PROVENTO BASE DE SERVIDORES INATIVOS Vpi 13,23 (Vantagem de caráter geral - VPI (13,23% e 12,23%) ) - R$ 234,55) .
a.	Justificativa do Gestor de Pessoal: Não há. Verificação efetuada no âmbito do TCU.
b.	Análise do Controle Interno: Não há. Verificação efetuada no âmbito do TCU.
c.	Análise da unidade técnica (Sefip/TCU) : Não há amparo legal para a conversão da vantagem pecuniária individual (VPI) instituída pela Lei 10.698/2003, no valor fixo de R$ 59,87, em reajuste equivalente ao percentual (13,23%) que essa vantagem representou sobre o menor vencimento básico da Administração Pública Federal no momento de publicação da lei. No entanto, as referidas rubricas foram excluídas da ficha financeira atual.
10.2.13.	Houve o registro de pelo menos uma rubrica com 'Denominação para análise pelo TCU = Vantagem de caráter geral (5023 - VANTAGEM PESSOAL (QUINTOS) - INATIVOS VPI 13,23% (Vantagem de caráter geral - VPI (13,23% e 12,23%) ) - R$ 415,87) .
a.	Justificativa do Gestor de Pessoal: Não há. Verificação efetuada no âmbito do TCU.
b.	Análise do Controle Interno: Não há. Verificação efetuada no âmbito do TCU.
c.	Análise da unidade técnica (Sefip/TCU) : Não há amparo legal para a conversão da vantagem pecuniária individual (VPI) instituída pela Lei 10.698/2003, no valor fixo de R$ 59,87, em reajuste equivalente ao percentual (13,23%) que essa vantagem representou sobre o menor vencimento básico da Administração Pública Federal no momento de publicação da lei. No entanto, as referidas rubricas foram excluídas da ficha financeira atual.
10.2.14.	Houve o registro de pelo menos uma rubrica com 'Denominação para análise pelo TCU = Vantagem de caráter pessoal (23 - VANTAGEM PESSOAL ART.62-A L8112/90 (QUINTOS) - INATIVOS (Vantagem de caráter pessoal - Incorporação de quintos/décimos de função) - R$ 3.434,43) .
a.	Justificativa do Gestor de Pessoal: Não há. Verificação efetuada no âmbito do TCU.
b.	Análise do Controle Interno: Não há. Verificação efetuada no âmbito do TCU.
c.	Análise da unidade técnica (Sefip/TCU) :
'É ilegal a incorporação de quintos após 8/4/1998, devendo-se, no entanto, observar a modulação dos efeitos do RE 638.115/CE. A jurisprudência desta Corte se firmou no sentido de que é irregular o pagamento de parcelas de quintos/décimos incorporadas relativas ao período 8/4/1998 a 4/9/2001 ainda que a incorporação tenha sido assegurada por decisão judicial transitada em julgado (Acórdão 2737/2019-TCU-Segunda Câmara) . No caso em análise, por ter sido concedido com base em decisão administrativa, a vantagem deve ser transformada em ''parcela complementar'', a ser absorvida por reajustes futuros.'
10.2.15.	Ato e-Pessoal em substituição a ato Sisac devolvido de acordo com comunicado da presidência do TCU.
a.	Justificativa do Gestor de Pessoal: Não há. Verificação efetuada no âmbito do TCU.
b.	Análise do Controle Interno: Não há. Verificação efetuada no âmbito do TCU.
c.	Análise da unidade técnica (Sefip/TCU) : Ato em substituição a ato SISAC devolvido com entrada original no TCU na data de 28/3/2016.
10.3.	O detalhamento da inconsistência acima elencada encontra-se no anexo II dessa instrução. 
10.4.	Encaminhamento do ato: 
10.4.1.	Considerar ILEGAL e recusar registro do ato de Aposentadoria de JACQUELINE DE ALMEIDA PEIXOTO do quadro de pessoal do órgão/entidade Tribunal Regional do Trabalho da 1ª Região/RJ, com base nos arts. 71, inciso III, da Constituição Federal, 1º, inciso V, e 39, inciso II, da Lei 8.443/1992 e 260, § 1º, do Regimento Interno.
10.4.2.	Com fulcro no art. 262, caput, do Regimento Interno deste Tribunal, determinar ao órgão/entidade Tribunal Regional do Trabalho da 1ª Região/RJ que: 
a.	dê ciência, no prazo de quinze dias, contados da notificação, do inteiro teor desta deliberação ao interessado, alertando-o de que o efeito suspensivo proveniente da interposição de eventuais recursos junto ao TCU não o exime da devolução dos valores percebidos indevidamente, caso o recurso não seja provido.
b.	informe o teor do acórdão que vier a ser prolatado, encaminhando ao TCU, no prazo de trinta dias, comprovante da data de ciência pelo interessado, nos termos do art. 4º, § 3º, da Resolução TCU 170/2004.
c.	dispense a devolução dos valores indevidamente recebidos de boa-fé até a data da ciência do órgão/entidade Tribunal Regional do Trabalho da 1ª Região/RJ, do acórdão que vier a ser proferido, com base no Enunciado 106 da Súmula da Jurisprudência do TCU.
CONCLUSÃO
11.	A abrangência e a profundidade das verificações levadas a efeito fundamentam convicção de que os atos 34752/2020 e 33814/2020 podem ser apreciados pela ilegalidade, em razão das irregularidades apontadas no item Exame das Constatações desta instrução, que representam afronta à legislação e à jurisprudência de referência.
12.	Os aludidos atos deram entrada neste Tribunal há menos de cinco anos, não sendo aplicável, portanto, o procedimento de contraditório e ampla defesa determinado pelo Acórdão 587/2011-TCU-Plenário.
PROPOSTA DE ENCAMINHAMENTO
13.	Ante o exposto, com fundamento no art. 71, inciso III, da Constituição Federal, no art. 1º, inciso V, e art. 39, incisos I e II, da Lei 8.443/1992, no art. 260 do Regimento Interno do Tribunal de Contas da União, propõe-se: 
13.1.	Considerar ILEGAIS e recusar registro dos atos de Aposentadoria de JACQUELINE DE ALMEIDA PEIXOTO e TANIA GARCIA DOS SANTOS RIBAS do quadro de pessoal do órgão/entidade Tribunal Regional do Trabalho da 1ª Região/RJ, com base nos arts. 71, inciso III, da Constituição Federal, 1º, inciso V, e 39, inciso II, da Lei 8.443/1992 e 260, § 1º, do Regimento Interno.
13.2.	Com fulcro no art. 262, caput, do Regimento Interno deste Tribunal, determinar ao órgão/entidade Tribunal Regional do Trabalho da 1ª Região/RJ que: 
13.2.1.	informe o teor do acórdão que vier a ser prolatado, encaminhando ao TCU, no prazo de trinta dias, comprovante da data de ciência pelo interessado, nos termos do art. 4º, § 3º, da Resolução TCU 170/2004.
13.2.2.	dispense a devolução dos valores indevidamente recebidos de boa-fé até a data da ciência do órgão/entidade Tribunal Regional do Trabalho da 1ª Região/RJ, do acórdão que vier a ser proferido, com base no Enunciado 106 da Súmula da Jurisprudência do TCU.
13.2.3.	dê ciência, no prazo de quinze dias, contados da notificação, do inteiro teor desta deliberação ao interessado, alertando-o de que o efeito suspensivo proveniente da interposição de eventuais recursos junto ao TCU não o exime da devolução dos valores percebidos indevidamente, caso o recurso não seja provido.".
3.	Enfim, por intermédio da Exma. Sra. Procuradora-Geral Cristina Machado da Costa e Silva, o MPTCU manifestou a sua parcial concordância em relação à referida proposta da unidade técnica, tendo, para tanto, consignado o seu parecer à Peça 9 nos seguintes termos:
	" (...) 2.	A Secretaria de Fiscalização de Pessoal - Sefip - opina pela ilegalidade e negativa de registro das concessões de peças n.ºs 2 e 3, devido à incorporação de parcela de quintos incorporados com base em funções comissionadas exercidas entre 8/4/1998 a 4/9/2001. Além disso, foi apontado o pagamento de Adicional de Qualificação sem comprovação documental e a inclusão irregular do percentual judicial de 13,23% nos proventos das inativas (pareceres uniformes de peças n.ºs 5 e 6) .
3.	Em relação à rubrica de Adicional de Qualificação, não foi anexado nos formulários de peças n.ºs 2 e 3 a cópia do certificado que ampara o pagamento da vantagem em exame, razão suscitada pela Sefip para impugnar o pagamento da vantagem (itens 9.2.7 e 10.2.7 da instrução de peça n.º 5) . Entretanto, o órgão de pessoal esclarece o seguinte (fl. 6 da peça n.º 2 e fl. 8 da peça n.º 3) :
'EM VIRTUDE DO ATO CONJUNTO Nº 2/2020-TRT, EMITIDO EM VIRTUDE DAS MEDIDAS DE RESTRIÇÃO À LOCOMOÇÃO E DESLOCAMENTO DECORRENTE DA PANDEMIA DE COVID-19, NÃO FOI POSSÍVEL DIGITALIZAR CÓPIA DO CERTIFICADO DE PÓS-GRADUAÇÃO LATO SENSU. ANEXAMOS TELA DO SISTEMA INFORMATIZADO DE PESSOAL, COM OS DADOS RELATIVOS AO CADASTRO DO REFERIDO DOCUMENTO E QUE EMBASAM A CONCESSÃO DE ADICIONAL DE QUALIFICAÇÃO.
Anexo TELA DO SISTEMA ERGON'.
4.	Consta de fls. 14 de peça n.º 2 e 11 de peça n.º 3 a cópia da tela do sistema interno do TRT - 1.ª Região - com os dados relativos aos certificados das inativas.
5.	Entendemos ser medida de extremo rigor impugnar o pagamento da parcela de Adicional de Qualificação nos proventos das ex-servidoras Tania Garcia dos Santos Ribas e de Jacqueline de Almeida Peixoto, uma vez que a informação prestada pelo órgão de pessoal foi comprovada por sistema interno do tribunal trabalhista, gozando de fé pública, especialmente por se tratar de órgão do Poder Judiciário. Ademais, a anexação da prova documental deixou de ser realizada em caráter excepcional, ante as medidas de restrição de locomoção impostas durante a pandemia da Covid-19.
6.	Nesse sentido, deixamos de acompanhar o posicionamento da unidade técnica para impugnar a rubrica de Adicional de Qualificação nos atos de peças n.ºs 2 e 3, por entendermos restar comprovada a regularidade do pagamento da referida parcela.
7.	Quanto à vantagem judicial de 13,23%, também impugnada pela unidade técnica nos pareceres de peças n.ºs 5 e 6, a consulta aos contracheques mais recentes das inativas Tania Garcia dos Santos Ribas e de Jacqueline de Almeida Peixoto comprova a interrupção do pagamento da referida rubrica (peça n.º 8) , razão pela qual tal irregularidade deixou de macular as concessões de peças n.ºs 2 e 3.
8.	Remanesce a irregularidade relativa à incorporação de quintos no período de 8/4/1998 a 4/9/2001, devendo ser determinada ao TRT - 1.ª Região a adoção da modulação firmada pelo Supremo Tribunal Federal no Recurso Extraordinário n.º 638.115/CE.
9.	Ante todo o exposto, esta representante do Ministério Público de Contas coloca-se de acordo com a proposição de mérito firmada pela Secretaria de Fiscalização de Pessoal às peças n.ºs 5 e 6 e propõe ao Tribunal:
	9.1. a ilegalidade e negativa de registro dos atos de aposentadoria de Tania Garcia dos Santos Ribas (CPF n.º XXX.734.377-XX) e de Jacqueline de Almeida Peixoto (CPF n.º XXX.121.307-XX) - peças n.ºs 2 e 3, respectivamente; 
	9.2. seja determinado ao Tribunal Regional do Trabalho da 1.ª Região que promova o destaque das parcelas de quintos incorporados com amparo em funções comissionadas exercidas entre 8/4/1998 a 4/9/2001, a fim de que sobre elas incida a modulação firmada nos Embargos Declaratórios movidos no Recurso Extraordinário n.º 638.115/CE, apreciado pelo Supremo Tribunal Federal, a qual estabelece a necessidade de absorção integral de tais parcelas por reajustes futuros, caso a incorporação não tenha se fundamentado em decisão judicial transitada em julgado.".
É o Relatório.

não há.

Procuradora-Geral Cristina Machado da Costa e Silva.

APOSENTADORIA. INDEVIDA VANTAGEM COMO "QUINTOS DE FUNÇÃO". ILEGALIDADE. NEGATIVA DE REGISTRO. MANUTENÇÃO DOS PAGAMENTOS INERENTES A "QUINTOS DE FUNÇÃO" EM RESPEITO À DECISÃO PROLATADA PELO STF NO RE 638.115-CE. DETERMINAÇÕES. COMUNICAÇÕES.

APOSENTADORIA (APOS)

Secretaria de Fiscalização de Integridade de Atos e Pagamentos de Pessoal e de Benefícios Sociais (Sefip).

Trata-se de aposentadorias deferidas pela administração do Tribunal Regional do Trabalho da 1ª Região (TRT-RJ) sob as seguintes condições:
	Peça
	Beneficiária
	Data de Nascimento
	Tipo de Ato e de Aposentadoria
	Vigência
	Enviado ao TCU

	2
	Tânia Garcia dos Santos Ribas
	4/6/1958
	Inicial por Aposentadoria Voluntária
	7/1/2016
	30/10/2020

	3
	Jacqueline de Almeida Peixoto
	19/7/1963
	Inicial por Aposentadoria Voluntária
	29/2/2016
	30/10/2020

2.	Como visto, as referidas aposentadorias seriam voluntárias com os proventos integrais calculados pela última remuneração do correspondente cargo, nos termos do art. 3º da EC n.º 47, de 2005.
3.	A Sefip detectou, contudo, a inadequada percepção da vantagem como "quintos ou décimos de função" transformada em Vantagem Pessoal Nominalmente Identificada (VPNI) pelo art. 62-A da Lei n.º 8.112, de 1990, além das supostas irregularidades nos pagamentos da rubrica de Adicional de Qualificação e da vantagem judicial de 13,23%.
4.	Por esse prisma, após a análise final do feito, a Sefip pugnou pela ilegalidade dos aludidos atos de aposentadoria, tendo o MPTCU concordado parcialmente com essa proposta.
5.	O TCU pode incorporar o parecer da unidade técnica, com os ajustes sugeridos pelo MPTCU, a estas razões de decidir.
6.	Eis que o Parquet especial anotou a comprovação no sistema interno do TRT-RJ o atendimento às condições para o regular pagamento da rubrica como Adicional de Qualificação, em função, inclusive, dos dados sobre os certificados das beneficiárias, além da comprovação, no contracheque das beneficiárias, sobre a interrupção do pagamento da aludida vantagem judicial em 13,23% não subsistindo, assim, essas ilegalidades, mas permaneceria a ilegalidade na percepção da vantagem como "quintos ou décimos de função" transformada em VPNI.
7.	Ao discorrer, contudo, sobre essa vantagem inerente à incorporação de "quintos" de função, a Sefip destacou que teria sido observada a eventual ilegalidade na aludida parcela, já que a percepção de "quintos" de função no presente caso concreto não estaria amparada pela jurisprudência do TCU (v.g. Decisão 925/1999 e Acórdãos 731/1003 e 732/2003, do Plenário) nem alinhada com o entendimento do STF (v.g.: RE 638.115/CE sob a relatoria do Ministro do STF Gilmar Mendes) no sentido de admitir a incorporação ou a atualização da vantagem como "quintos" transformada em VPNI pelo art. 62-A da Lei n.º 8.112, de 1990, somente até o dia 8/4/1998, em consonância com o art. 3º, da Lei n.º 9.624, de 1998.
8.	Bem se sabe, nesse ponto, que a jurisprudência do TCU estaria firmada no sentido da impossibilidade da incorporação de "quintos" pelo exercício de funções públicas no período compreendido entre a promulgação da Lei n.º 9.624, de 8/4/1998, e a edição da MP n.º 2.225-48, de 4/9/2001, a exemplo do Acórdão 2444/2015-TCU-Plenário, e dos Acórdãos 5.380/2016 e 8.788/2016, da 2ª Câmara, estando esse entendimento em consonância com a então jurisprudência do Supremo Tribunal Federal - STF (v.g.: RE 638.115-CE e MS 25.763-DF) .
9.	Ocorre, contudo, que, no julgamento do RE 638.115-CE durante a Sessão de 18/12/2019 com o subsequente trânsito em julgado a partir de 17/9/2020, o STF proferiu o seguinte pronunciamento:
" (...)  Decisão: Inicialmente, o Tribunal, por maioria, resolvendo questão de ordem suscitada pelo Ministro Dias Toffoli (Presidente) , deliberou que, para a modulação dos efeitos de decisão em julgamento de recursos extraordinários repetitivos, com repercussão geral, nos quais não tenha havido declaração de inconstitucionalidade de ato normativo, é suficiente o quórum de maioria absoluta dos membros do Supremo Tribunal Federal, vencido o Ministro Marco Aurélio, que diverge quanto à formulação da questão de ordem e quanto ao seu mérito. Votaram na questão de ordem os Ministros Luiz Fux e Roberto Barroso. Na sequência, o Ministro Dias Toffoli (Presidente) proclamou o resultado do julgamento deste recurso, ocorrido na sessão virtual de 11.10.2019 a 17.10.2019:
'O Tribunal, por maioria, acolheu parcialmente os embargos de declaração, com efeitos infringentes, para reconhecer indevida a cessação imediata do pagamento dos quintos quando fundado em decisão judicial transitada em julgado, vencida a Ministra Rosa Weber, que rejeitava os embargos. No ponto relativo ao recebimento dos quintos em virtude de decisões administrativas, o Tribunal, em razão de voto médio, rejeitou os embargos e, reconhecendo a ilegitimidade do pagamento dos quintos, modulou os efeitos da decisão de modo que aqueles que continuam recebendo até a presente data em razão de decisão administrativa tenham o pagamento mantido até sua absorção integral por quaisquer reajustes futuros concedidos aos servidores. Os Ministros Ricardo Lewandowski e Celso de Mello proviam os embargos de declaração e modulavam os efeitos da decisão em maior extensão. Ficaram vencidos, nesse ponto, os Ministros Marco Aurélio e Rosa Weber. Por fim, o Tribunal, por maioria, também modulou os efeitos da decisão de mérito do recurso, de modo a garantir que aqueles que continuam recebendo os quintos até a presente data por força de decisão judicial sem trânsito em julgado tenham o pagamento mantido até sua absorção integral por quaisquer reajustes futuros concedidos aos servidores, vencidos os Ministros Marco Aurélio e Rosa Weber. Tudo nos termos do voto do Relator. Afirmaram suspeição os Ministros Luiz Fux e Roberto Barroso'. Ausente, justificadamente, nesta assentada, o Ministro Celso de Mello. Plenário, 18.12.2019."
10.	Bem se vê, então, que, no bojo do RE 638.115-CE com o subsequente trânsito em julgado a partir de 17/9/2020, o STF teria passado a considerar indevida a imediata cessação do pagamento dos "quintos ou décimos" de função, quando estiver fundado em decisão judicial transitada em julgado, e, a despeito de reconhecer a ilegitimidade do pagamento dos "quintos ou décimos" de função, passou a modular os efeitos da decisão no sentido de admitir a manutenção do correspondente pagamento, até a integral absorção pelos subsequentes reajustes concedidos aos servidores, para os atuais beneficiários da subjacente vantagem por decisão administrativa ou judicial sem o trânsito em julgado.
11.	A despeito, pois, de restar configurada a eventual ilegalidade na correspondente parcela dos "quintos" de função, mas, decorrendo a aludida vantagem de decisão administrativa em sintonia com a referida decisão do STF, o TCU deve deixar de determinar a imediata cessação dos pagamentos inerentes a esses "quintos" de função.
12.	De toda sorte, o TCU deve determinar que a administração do Tribunal Regional do Trabalho da 1ª Região (TRT-RJ) adote as seguintes medidas:
 (a) reavalie e, se for o caso, promova a efetiva alteração da parcela inerente à incorporação de "quintos" de função originalmente concedida diante da eventual necessidade de absorção dessa parcela pelas subsequentes modificações legais produzidas sobre a estrutura remuneratória da correspondente carreira, em sintonia, assim, com a deliberação proferida pelo Supremo Tribunal Federal no bojo do RE 638.115 durante a Sessão de 18/12/2019; devendo se manifestar anual e conclusivamente sobre o cumprimento, ou não, desse item do acórdão em item específico no seu Relatório de Gestão em cada exercício financeiro; e
 (b) promova o destaque da referida parcela como quintos de função pública, transformando-a em "parcela compensatória", para a efetiva implementação das futuras absorções dessa parcela inerente à incorporação de "quintos" de função em face das supervenientes modificações legais produzidas sobre a estrutura remuneratória da correspondente carreira, em observância, então, à deliberação proferida pelo Supremo Tribunal Federal no bojo do RE 638.115 durante a Sessão de 18/12/2019; devendo se manifestar anual e conclusivamente sobre o cumprimento, ou não, desse item do acórdão em item específico no seu Relatório de Gestão em cada exercício financeiro.
13.	O TCU deve determinar, ainda, que o órgão de controle interno junto ao Tribunal Regional do Trabalho da 1ª Região (TRT-RJ) se manifeste anual e conclusivamente sobre o referido cumprimento, ou não, das aludidas medidas em item específico no seu Relatório de Auditoria de Gestão a partir da análise do Relatório de Gestão em cada exercício financeiro.
14.	Diante, enfim, da entrada dos aludidos atos de aposentadoria no TCU há menos de 5 anos, não seria necessária a prévia oitiva das interessadas, estando esse entendimento em plena consonância com a jurisprudência do STF (v.g.: MS-25.116 e MS-25.403) e com a exceção prevista na Súmula Vinculante n.º 3 do STF, além de estar em sintonia com a jurisprudência do TCU (v.g.: Acórdão 587/2011-TCU-Plenário, entre outros) .
15.	O TCU deve assinalar a ilegalidade, portanto, dos aludidos atos de aposentadoria para lhes negar os respectivos registros, deixando, todavia, de determinar a imediata cessação dos pagamentos inerentes aos "quintos" de função em respeito à decisão prolatada pelo STF no bojo do RE 638.115-CE.
Ante o exposto, pugno pela prolação do Acórdão ora submetido a este Colegiado.
TCU, Sala das Sessões, em 4 de maio de 2021.
Ministro-Substituto ANDRÉ LUÍS DE CARVALHO 
Relator